臺灣高等法院花蓮分院民事裁定　　　　　 100年度抗字第28號
抗　告　人　景淵觀光旅館事業股份有限公司
法定代理人　詹子潁即詹綺珍
上列抗告人與相對人吳炫政間聲請返還擔保金事件，對於臺灣花
蓮地方法院中華民國100年5月17日100年度聲字第10號所為裁定
提起抗告，本院裁定如下：
    主  文
抗告駁回。
抗告費用由抗告人負擔。
    理  由
一、原裁定意旨略以：本件相對人即聲請人吳炫政（下稱相對人
    ）與抗告人即景淵觀光旅館事業股份有限公司（下稱抗告人
    ）間因強制執行事件（臺灣花蓮地方法院97年度執字第1568
    號）提起第三人異議之訴（臺灣花蓮地方法院98年度訴字第
    167號），並向臺灣花蓮地方法院（以下稱花蓮地院）聲請
    供擔保停止強制執行，經花蓮地院以98年度聲字第82號裁定
    命相對人供擔保新臺幣173,333元後停止執行，嗣經臺灣高
    等法院花蓮分院以99年度上易字第25號判決相對人敗訴確定
    等情，有該院99年度上易字第25號民事判決書、花蓮地院97
    年度執字第1568號執行命令、98年度訴字第167號民事判決
    書、98年度聲字第82號民事裁定及98年度存字第175號提存
    書等文書可稽。相對人於訴訟終結後之99年10月21日以花蓮
    府前路郵局第312號存證信函通知受擔保利益人即招商物產
    管理有限公司（下稱招商公司）及聲請法院通知抗告人，於
    20日內依法行使權利，有存證信函、掛號郵件收件回執在卷
    可證（見原審卷第16至18頁）。而本件相對人提供擔保之擔
    保金，係備供強制執行債權人即招商公司因停止執行所受損
    害之賠償，惟招商公司並無向相對人起訴請求損害賠償之民
    事事件，抗告人雖於100年2月14日具狀向相對人提起請求給
    付價金之訴訟，惟該案與本件擔保金所擔保者無涉，不影響
    相對人依法得聲請發還擔保金之權利，原審因而裁定准相對
    人取回上開擔保金。
二、抗告意旨略以：相對人吳炫政在訴訟期間造成抗告人即景淵
    觀光旅館事業股份有限公司稅金、健保費等滯納金之產生，
    且在動產拍賣期間，私下搬運抗告人財產，爰於法定期間提
    起抗告，並聲明：原裁定廢棄，抗告費用由相對人負擔等語
    。
三、按訴訟終結後，供擔保人證明已定20日以上之期間，催告受
    擔保利益人行使權利而不行使或法院依供擔保人之聲請，通
    知受擔保利益人於一定期間內行使權利並向法院為行使權利
    之證明而未證明者，法院應依供擔保人之聲請，以裁定命返
    還其提存物，民事訴訟法第104條第1項第3款定有明文。前
    開規定，於其他依法令供訴訟上之擔保者準用之，並為同法
    第106條所規定。所謂催告或法院依供擔保人聲請通知受擔
    保利益人行使之權利，非泛指一切權利，於聲請停止強制執
    行者，係指限於受擔保利益人因遭受停止強制執行所受有之
    損害，對供擔保人所享有之損害賠償請求權而言，且所謂「
    受擔保利益人行使權利」，係指向法院起訴或為與起訴相同
    效果之訴訟行為（如聲請調解或聲請發支付命令）而言（最
    高法院80年台抗字第413號判例意旨參照）。經查：抗告人
    所提之滯納金或搬運之私人財產等，顯非因本件停止強制執
    行所受之損害，與本件供擔保以停止執行之案件無涉。抗告
    意旨仍執前詞，任意指摘原裁定不當，求予廢棄，為無理由
    ，應予駁回。
四、據上論結，本件抗告無理由，爰依民事訴訟法第495條之1第
    1項、第449條第1項、第95條、第78條，裁定如主文。
中    華    民    國  100     年    8     月    2     日
                         審判長法  官   何方興
                               法  官   林碧玲
                               法  官   王紋瑩
以上正本係照原本作成。
本件不得再抗告。
中    華    民    國   100    年    8     月    2     日
                               書記官   李芸宜